【裁判字號】    98,易,25
【裁判日期】    980119
【裁判案由】    恐嚇等
【裁判全文】
台灣彰化地方法院刑事判決                98年度易字第25號
公  訴  人  臺灣彰化地方法院檢察署檢察官
被      告  甲○○
                      號
上列被告因恐嚇等案件，經檢察官提起公訴（97年度偵字第4098
號），本院判決如下：
    主  文
甲○○以加害生命之事，恐嚇他人致生危害於安全，處拘役貳拾
日，如易科罰金，以新臺幣壹仟元折算壹日。
    事  實
一、甲○○前向丙○○之母租屋而與丙○○比鄰而居，其曾因故
    打破丙○○住處玻璃，經丙○○報警處理而受調查，是而對
    丙○○心生不滿，嗣於民國97年4月12日18時許，於飲酒後
    ，行經彰化縣鹿港鎮○○路104號丙○○住處旁時，竟基於
    恐嚇危害安全及公然侮辱之犯意，仗乘酒勢，公然以台語對
    丙○○恫嚇及悔辱稱：「丙○○要你好看，賽你娘丙○○」
    等語，致丙○○之名譽因而受損，並經當時在屋內之乙○○
    即丙○○之妻聽聞後轉告丙○○，使丙○○因此心生畏懼，
    致生危害其安全。
二、案經丙○○訴由彰化縣警察局鹿港分局報請臺灣彰化地方法
    院檢察署檢察官偵查起訴。
    理  由
一、按除簡式審判程序、簡易程序及第376 條第1 款、第2 款所
    列之罪之案件外，第一審應行合議審判，刑事訴訟法第284
    條之1 定有明文；本件被告所犯係屬刑事訴訟法第376 條第
    1 款所列之罪，爰依法行獨任審判。再按被告以外之人於審
    判外之陳述，雖不符刑事訴訟法第159 條之1 至第159 條之
    4 之規定，而經當事人於審判程序同意作為證據，法院審酌
    該言詞陳述或書面陳述作成時之情況，認為適當者，亦得為
    證據。當事人、代理人或辯護人於法院調查證據時，知有第
    159 條第1 項不得為證據之情形，而未於言詞辯論終結前聲
    明異議者，視為有前項之同意，刑事訴訟法第159 條之5 定
    有明文。此立法意旨在於傳聞證據未經當事人之反對詰問予
    以核實，原則上先予排除。惟若當事人已放棄反對詰問權，
    於審判程序中表明同意該等傳聞證據可作為證據；或於言詞
    辯論終結前未聲明異議，基於尊重當事人對傳聞證據之處分
    權，及證據資料愈豐富，愈有助於真實發見之理念，且強化
    言詞辯論主義，使訴訟程序得以順暢進行，上開傳聞證據亦
    均具有證據能力。查本案全部卷證，公訴人、被告及其選任
    辯護人均不爭執其證據能力，本院復衡以該等供述證據作成
    時之情況，應為適當，是可認後述所引用證據之證據能力均
    無疑義。
二、訊據被告甲○○固不否認其前曾因打破告訴人丙○○住處玻
    璃經丙○○報警處理而對丙○○心存怨懟，並於上開時、地
    ，於飲酒後行經丙○○住處旁時，確有出言抱怨等事實，惟
    其矢口否認有何恐嚇、公然侮辱之犯行，辯稱：伊當時只是
    說「腳扣手扣心不爽」而已，並未出言恐嚇或辱罵丙○○等
    語。惟查：上開犯罪事實，業據證人即告訴人丙○○先後於
    警詢、偵訊及本院審理時指證詳細，證人乙○○於警訊、偵
    查及本院審理時亦一致證述：當時被告經過伊住處旁時，確
    有恫嚇及辱罵丙○○要你好看、賽你娘，伊那時侯與被告的
    距離約3、4公尺等語明確，衡諸被告與告訴人於本案發生前
    之97年2月24日，甫因被告毀損告訴人住處玻璃而生爭訟，
    雖後因雙方達成和解，告訴人撤回告訴而經檢察官為不起訴
    處分，有和解書及台灣彰化地方法院檢察署檢察官97年度偵
    字第1975號不起訴處分書附偵查卷可參，但雙方為此所生之
    過節於一時間，顯然尚未能真正平息，故被告亦不否認其於
    案發行經告訴人住處旁時，因先前之糾紛而憤恨難平，故確
    有出言抱怨之情形，則以其當時處於酒後之狀態，加上心中
    對告訴人不滿之情緒，若其當時真有抱怨告訴人之意，當非
    僅僅輕輕表示「腳扣手扣心不爽」等詞爾爾，難認無恐嚇、
    辱罵告訴人之可能，是告訴人及當時在場之證人乙○○指證
    被告確有恐嚇、辱罵告訴人等情顯非無稽，堪認屬實。則本
    件事證明確，被告上開犯行洵足認定，應依法論科。
三、核被告甲○○所為，係犯刑法第305條之恐嚇罪及同法第309
    條第1項之公然侮辱罪。被告係以1行為觸犯前揭2罪，應依
    想像競合之規定，從一重之恐嚇罪處斷。爰審酌被告前未有
    犯罪記錄，素行尚稱良好，但卻未諳睦鄰之道，於飲酒後，
    情緒失控，公然恐嚇、辱罵告訴人，致告訴人因此身心造成
    壓力與恐懼，所為實有可議，且其犯後猶不知坦認犯行，一
    再推詞否認，未見悔意，但衡其上開言論尚非嚴重，所生危
    害並非重大，及其犯罪動機、目的等一切情狀，量處如主文
    所示之刑，並諭知易科罰金之折算標準，以示懲儆。
據上論斷，應依刑事訴訟法第299 條第1 項前段，刑法第305 條
、第309條第1項、第41條第1項前段、刑法施行法第1條之1，判
決如主文。
本案經檢察官蔡曉崙到庭執行職務。
中    華    民    國    98    年    1    月    19     日
                  刑事第九庭    法      官  葛永輝
以上正本證明與原本無異。
如不服本判決應於收受判決後10日內向本院提出上訴書狀，並
應敘述具體理由。其未敘述上訴理由者，應於上訴期間屆滿後
20日內向本院補提理由書(均須按他造當事人之人數附繕本)
「切勿逕送上級法院」。
中    華    民    國    98    年    1     月    16    日
                                書記官  黃幼華


司法院資訊處製作；財團法人民間司法改革基金會備份。
